【裁判字號】    98,聲判,46
【裁判日期】    980819
【裁判案由】    聲請交付審判
【裁判全文】
臺灣臺中地方法院刑事裁定              98年度聲判字第46號
聲  請  人
即  告訴人  甲○○
            乙○○
共同代理人  蕭隆泉律師
被      告  丙○○
上列聲請人因告訴被告涉嫌過失致死案件，不服臺灣高等法院臺
中分院檢察署檢察長駁回再議之處分（98年度上聲議字第975 號
），聲請交付審判，本院裁定如下：
    主  文
聲請駁回。
    理  由
一、按告訴人不服上級法院檢察署檢察長或檢察總長認再議為無
    理由而駁回之處分者，得於接受處分書10日內委任律師提出
    理由狀，向該管第一審法院聲請交付審判；法院認交付審判
    之聲請不合法或無理由者，應駁回之，刑事訴訟法第258條
    之1第1項、第258條之3第2項前段分別定有文。
二、聲請交付審判意旨如附件刑事聲請交付審判狀所載。
三、本件聲請人即告訴人甲○○、乙○○以被告丙○○涉犯過失
    致死罪嫌，向臺灣臺中地方法院檢察署提出告訴，經該署檢
    察官為不起訴處分（98年度偵字第5441號）後，聲請人不服
    ，聲請再議，經臺灣高等法院臺中分院檢察署檢察長以98年
    度上聲議字第975號認再議為無理由駁回再議等情，業經本
    院調取上開偵查卷宗審閱無訛。
四、按刑事訴訟法於民國91年2月8日修正公布，新增前述第258
    條之1，此乃對於檢察官不起訴或緩起訴裁量權制衡之一種
    外部監督機制。此時，法院僅在就檢察官所為之不起訴或緩
    起訴處分是否正確加以審查，以防止檢察機關濫權，依此立
    法精神，法院就聲請交付審判案件之審查，所謂得為必要之
    調查，其調查證據之範圍，應以偵查中曾顯現之證據為限，
    不可就告訴人新提出之證據再為調查，亦不可蒐集偵查卷以
    外之證據。又依新修正刑事訴訟法第260條對於不起訴處分
    已確定或緩起訴處分期滿未經撤銷者得再行起訴之規定，其
    立法理由說明，本條所謂不起訴處分已確定者，係包括聲請
    法院交付審判復又經駁回者之情形在內，則法院就聲請交付
    審判案件之審查，所謂得為必要之調查，其調查證據範圍，
    自更應以偵查中曾顯現之證據為限，不得就告訴人新提出之
    證據再為調查，亦不可蒐集偵查卷以外之證據，否則將與刑
    事訴訟法第260條再行起訴之規定，混淆不清，合先敘明。
五、本院經查：
(一)、本件車禍事故之發生經過，係死者吳佳芬騎乘車號700－SC
    號重型機車，跟隨在友人曾圓婷所騎乘之車號675－LQY號重
    型機車（搭載蔡玉佩）之後，沿臺中市○○路由六順路往十
    甲東路方向行駛，行至臺中市○○路433之3號前，適有李暵
    威（業經檢察官提起公訴，由本院以98年度交訴字第161號
    案件審理中）將車號019－HZ號營業大貨車不當佔用快慢車
    道及未靠路右邊停車，而在該處吊掛廣告招牌，妨害行車安
    全；另陳德成（業經檢察官提起公訴，由本院以98年度交訴
    字第161號案件審理中）騎乘車號NLE－015號重型機車運載
    燈管，由十甲東路往六順路方向，不當沿振興路外車道逆向
    行駛，而侵犯順向行車之路權及安全。而因李暵威及陳德成
    上開違規行為導致曾圓婷及李佳芬不得不騎機車向外閃避，
    嗣李佳芬之機車失控往左傾倒，適有被告丙○○駕駛車號04
    81－LC號自小貨車，自後方同向行駛過來發生碰撞，吳佳芬
    並遭該自小貨車輾壓後，經送醫急救不治死亡等情，有中國
    醫藥大學附設醫院法醫參考病歷摘要1份、道路交通事故現
    場圖1份、道路交通事故調查報告表(一)(二)各1份、現場及勘驗
    事故照片66張、監視器錄影畫面擷取照片68張、臺灣臺中地
    方法院檢察署檢驗報告書1份附於相驗卷可按。
(二)、本件車禍事故之肇事責任經送臺灣省臺中市區車輛行車事故
    鑑定委員會鑑定結果認：「(1)陳德成駕駛重機車不當沿外車
    道逆向行駛，侵犯順向車之路權及安全，為肇事主因。(2)李
    暵威營大貨車不當佔用快慢車道未靠路右停車，妨礙行車安
    全，為肇事次因。(3)吳佳芬駕駛重機車、曾圓婷駕駛重機車
    、丙○○駕駛自小貨車均無肇事因素（吳佳芬無駕照駕車違
    反規定）」；復經檢察官送臺灣省車輛行車事故覆議鑑定委
    員會覆議結論為：「照臺中市區車鑑會之鑑定意見」，有臺
    灣省臺中市區車輛行車事故鑑定委員會97年11月7日中市行
    字第0975403338號函附鑑定意見書1份、臺灣省車輛行車事
    故覆議鑑定委員會98年1月12日覆議字第0986200064號函1份
    附於相驗卷可按。
(三)、被告丙○○所駕駛之車號0481－LC號自小貨車之車首右車燈
    下方右側有擦撞痕，依該擦撞之痕跡位罝、分佈情形（詳97
    年度相字第1432號卷第44頁、第45頁），應係被害人吳佳芬
    所騎乘之車號675－CQY號機車向左傾倒時擦撞所致。且依監
    視錄影翻拍照片顯示（97年度年度相字第1432號卷第96頁至
    第102頁），被害人吳佳芬原騎乘車號675－CQY號機車緊隨
    曾圓婷所騎乘之車號700－CSC號機車後方，於閃過陳德成逆
    向騎乘之車號NEL－015號機車之後，即往前在曾圓婷騎乘之
    機車左方併騎，在被告所駕駛之自小貨車接觸被害人吳佳芬
    身體之前，被害人吳佳芬之身體已左傾離開其所騎乘之機車
    ，其左腳亦已踩在內側快車道上（上開卷第98頁下方照片）
    ，嗣被告所駕駛之自小貨車即開始向左閃避，左前輪並駛入
    對向車道，顯見吳佳芬所騎乘之機車在與被告丙○○所駕駛
    之自小貨車擦撞前，已失控而向左傾倒，再與被告丙○○所
    駕駛之自小貨車發生擦撞；應非被告丙○○駕駛自小貨車先
    擦撞吳佳芬騎乘之機車致吳佳芬人車倒地。而被告丙○○對
    於前開吳佳芬人車突然左傾之狀況，依客觀標準，原難期待
    其能於瞬間反應而加以閃避，自難認被告丙○○應負過失之
    責。
(四)、基上說明，原不起訴處分書及再議駁回處分書已敘明被告丙
    ○○並無過失責任之理由，並佐以臺灣省臺中市區車輛行車
    事故鑑定委員會及臺灣省車輛行車事故覆議鑑定委員會之鑑
    定意見。本院經核並無違失之處。
六、綜上所述，本院審閱偵查卷宗全卷，認聲請人於偵查中所指
    摘不利於被告之上開事證，業經檢察官調查後於不起訴處分
    書內說明不採之理由，並經本院為相同之認定，且原不起訴
    處分書所載理由，亦無違背經驗法則、論理法則或其他證據
    法則之處。故聲請人聲請本案交付審判，為無理由，應予駁
    回。
據上論斷，應依刑事訴訟法第258條之3第2項前段，裁定如主文
。
中    華    民    國    98    年    8     月    19    日
                  刑事第九庭    審判長法  官  簡源希
                                      法  官  高英賓
                                      法  官  戴博誠
上為正本係照原本作成。
本裁定不得抗告。
                                      書記官  黃雅青
中    華    民    國    98    年    8     月    19    日


司法院資訊處製作；財團法人民間司法改革基金會備份。
